

Enrique Sáez Mata

Maquetador Web | UX Designer

España, 25 Marzo, 1971

+34 659 296 478

saez240@gmail.com

Madrid, España

Stack tecnológico

- HTML5 CSS3 SASS
- Pre-procesadores SASS
- BEM, OOCSS, SMACSS
- Navegabilidad JavaScript
- GIT, GitHub, GitLab, SVN
- · Manejo de consola, terminal
- · Conocimientos Reactjs, Angularjs
- Desarrollo PUG-JADE

Identidad digital



in Linkedin



Github



Perfil profesional

Mi perfil profesional está centrado en desarrollo y maquetación de interfaz web (UI) y diseño de experiencia centrada en el usuario.

He trabajado en proyectos fintech para clientes BBVA, Bankia, Deustche Bank, Banc Sabadell, y proyectos de transformación digital en clientes RTVE, Riu, Arsys, Inditex, Repsol, RedSys, Real Madrid, Ladbrokes, entre otros.

Experiencia profesional



Inercya Intelligent Software

Senior UI Engineer | Abril 2023 - actualidad

Departamento de Diseño y desarrollo maquetación web para los distintos clientes del grupo.

Tecnologías: SASS, HTML5, CSS3, AngularJS, FIGMA, Adobe, Jira,



Mindata

Coordinador de equipo Layout | Dic 2022 - Feb 2023 Coordinación de equipo de maquetación web dentro del departamento IT para Riu Resorts & Hoteles.

Tecnologías: SASS, HTML5, CSS3, Jira, Trello, Miro, OpenProject



Hiberus D&O

Maquetador Web Senior & Diseño UX | Abril 2022 - Dic 2022

Desarrollo y maquetación web dentro del departamento IT para el proyecto Digital del portal web de Radio Televisión Española - rtve.es.

Tecnologías: SASS, HTML5, CSS3, JavaScript, PHP



GFT Technologies

Maquetador Web Senior & Diseño UX | Abr 2015 - Marz 2022

Maquetación UI para BBVA en el programa de Diseño España de Transformación Digital y posteriormente, a cargo del desarrllo UI en "Enterprise Global Solutions".

Otros proyectos para clientes Inditex, Bankia, Deustche Bank, Banc Sabadell, Repsol, entre otros. Coordinación de equipos de trabajo.

Tecnologías: HTML5, SASS, Pug-Jade, JavaScript, Git, Sketch, Figma



Alten Spain

Maquetador Web Senior & Diseño UX | Ene 2015 - Abr 2015

Funciones de desarrollo UI y diseñador UX senior en oficinas de cliente, dentro del equipo de Diseño de PrisaTV. Desarrollo y maquetación web del nuevo portal web corporativo de CANAL+

Tecnologías: HTML5, CSS3, SASS, Git, JavaScript, Adobe CC



MoneyGurú & Captalis SL

Maquetador Web Senior & Diseño UX | Oct 2013 - Dic 2014

Team Lide de UI webs del grupo y landings. Sede de Brasil, consecución de todo ell restyling de marca y experiencia de usuario.

Tecnologías: HTML5, CSS3, JavaScript, Adobe CC

Competencias UX & UI

- Arquitectura Web
- Prototipado
- · Sistemas de diseño
- · FIGMA.
- · Adobe CC.
- · Sketch.
- · Invision.
- Metodologías Agile

Idiomas

- 📧 🛮 Español Lengua materna
- 🎇 Inglés B1-B2
- 🎯 Portugués Avanzado



Servicios profesionales (Freelance)

Web Developer | Dic 2010 - Oct 2013

Diseño UX y Desarrollo UI diversos proyectos IT. Maquetación Web, diseño web, prototipado, experiencia de usuario, administración CMS, etc., según las necesidades de cada proyecto. Clientes RedSys, Alvantia SL, Aibe Group, Ladbrokes, Eurolingua, Tecnopublic, entre otros.

Tecnologías: HTML5, CSS3, JavaScript, Adobe CC



TasGroup Iberia

Maquetador & Diseñador Web | Enero 2003 - Dic 2010

Responsable del departamento de diseño y comunicación HMI. Coordinación con clientes, arquitectura web, animación interactiva, diseño web y offline. Desarrollo UI para clientes RedSys, Real Madrid, C&A, Cetelem, Ayuntamiento de Gijón, entre otros.

Tecnologías: HTML, CSS, SVN, JavaScript, Adobe CC

Formación

Especialista en Contenidos Multimedia

Universidad de Córdoba | 1997 - 1998

Curso sobre desarrollo e integración de contenidos multimedia. Edición y tratamiento profesional de audio, vídeo e imagen.

Certificaciones Comprobar ID de certificados >>

- 2022 Desarrollo Apps Móviles Google.
- 2021 UX & UI Design & Adobe XD Udemy.
- 2021 JavaScript for Beginners **Udemy**.
- 2021 Figma **Udemy**.
- 2021 UX Figma **Udemy**.

Cursos

- 2007 Fundamentos diseño web, Universidad de Córdoba.
- 2006 Curso de ASP.Net y JavaScript, DiaSoft.
- 2006 Seminario sobre Criptografía y cifrado de datos, RT SL.
- 2003 Curso de programación de terminales de medios de pago, RT SL

Otras aptitudes profesionales

- Liderazgo y coordinación de equipos de trabajo.
- Capacidad de priorizar tareas y establecer expectativas.
- · Capacidad de empatizar.
- Presentación de conceptos a clientes.
- Desempeño laboral con mínima supervisión.
- Habituado al trabajo en equipos multidisciplinares.